臺灣高雄地方法院刑事判決　　　　　　　94年度訴字第3846號
公　訴　人　臺灣高雄地方法院檢察署檢察官
被　　　告　甲○○
　　　　　　　　　　（現另案於臺灣屏東監獄執行中）
上列被告因違反毒品危害防制條例案件，經檢察官提起公訴（94
年度毒偵字第8170）經本院合議庭裁定由受命法官獨任進行簡式
審判程序，本院判決如下：
    主  文
甲○○連續施用第一級毒品，累犯，處有期徒刑壹年貳月；扣案
之第一級毒品海洛因壹包（驗後淨重零點伍公克，空包裝重零
點貳零公克）、殘有第一級毒品海洛因殘渣之注射針筒柒支、吸
管製鏟子貳支及殘渣夾鍊袋壹拾壹個均沒收銷燬之；扣案之未使
用注射針筒捌支、空夾鍊袋陸佰捌拾個、磅秤壹臺等物品均沒收
。又連續施用第二級毒品，累犯，處有期徒刑捌月；扣案之第二
級毒品甲基安非他命貳包（驗後毛重分別為零點玖公克、壹點壹
伍公克）、殘有第二級毒品甲基安非他命殘渣之吸食器壹組、玻
璃球貳個及吸管製鏟子壹支均沒收銷燬之；扣案之空夾鍊袋陸佰
捌拾個、磅秤壹臺均沒收。應執行有期徒刑壹年捌月；扣案之第
一級毒品海洛因壹包（驗後淨重零點伍公克，空包裝重零點貳
零公克）、殘有第一級毒品海洛因殘渣之注射針筒柒支、吸管製
鏟子貳支、殘渣夾鍊袋壹拾壹個及第二級毒品甲基安非他命貳包
（驗後毛重分別為零點玖公克、壹點壹伍公克）、殘有第二級毒
品甲基安非他命殘渣之吸食器壹組、玻璃球貳個及吸管製鏟子壹
支均沒收銷燬之；扣案之未使用注射針筒捌支、空夾鍊袋陸佰捌
拾個、磅秤壹臺等物品均沒收。
    事  實
一、甲○○前因贓物案件，經本院於民國89年12月26日以88年度
    易字第4209號判處有期徒刑1 年2 月嗣經確定，並於91年6
    月5 日縮短刑期執行完畢。另因施用毒品案件，經本院以88
    年度毒聲字第4446號裁定撤銷停止戒治，並於89年3 月23日
    強制戒治期滿，由臺灣高雄地方法院檢察署於89年5 月23日
    以89年度戒毒偵字第627 號為不起訴處分確定，復於93年間
    因違反毒品危害防制條例，經本院於94年3 月18日以94年度
    訴字第63號判處應執行有期徒刑1 年1 月，嗣於94年4 月25
    日確定在案（尚未執行完畢，不構成累犯）。詎甲○○仍未
    戒除毒癮，復基於施用第一級毒品之概括犯意，自94年6 月
    間某日起至同年8 月30日上午6 時30分許止，在其位於高雄
    市○○區○○路68號6 樓之租屋處，以少許海洛因摻入香菸
    ，或摻水後以針筒注射之方式，連續施用第一級毒品海洛因
    多次，並另基於施用第二級毒品甲基安非他命之概括犯意，
    自94年6 月間某日起至同年8 月29日晚間8 時30分許止，在
    其上開租屋處，以燈泡燒烤之方式，連續施用第二級毒品甲
    基安非他命多次，嗣為警於94年8 月30日上午8 時30分許，
    在上開地點當場查獲，並扣得第一級毒品海洛因1 包（驗後
    淨重0.53公克，空包裝重0.20公克）、第二級毒品甲基安非
    他命2 包（驗後毛重分別為0.9 公克、1.15公克）、殘有海
    洛因殘渣之注射針筒7 支、夾鍊袋11個、吸管製鏟子2 支及
    殘有甲基安非他命殘渣之吸食器1 組、玻璃球2 個、吸管製
    鏟子1 支，及其所有之未使用注射針筒8 支、空夾鍊袋680
    個、磅秤1 個等物品。
二、案經高雄市政府刑警大隊移送臺灣高雄地方法院檢察署檢察
    官偵查起訴。
    理  由
一、本件被告甲○○所犯係死刑、無期徒刑、最輕本刑為3 年以
    上有期徒刑以外之罪，其於準備程序中就被訴事實為有罪之
    陳述，經法官告知簡式審判程序之旨，並聽取公訴人、被告
    之意見後，認為適宜由受命法官獨任進行簡式審判程序，依
    刑事訴訟法第273 條之1 第1 項規定，裁定由受命法官獨任
    進行審判程序，合先敘明。
二、訊據被告甲○○對其分別於上揭時、地連續施用第一級毒品
    海洛因及第二級毒品甲基安非他命之事實均坦承不諱，而其
    為警查獲時所採尿液經送驗結果呈有嗎啡、甲基安非他命陽
    性反應，亦有高雄市立凱旋醫院94年9 月12日轉碼編號A000
    00000 號濫用藥物尿液檢驗成績書1 紙在卷足憑，又扣案白
    粉1 包及不明晶體2 包，經送鑑定結果，確分別為第一級毒
    品海洛因及第二級毒品甲基安非他命無誤，有法務部調查局
    94年12月2 日調科壹字第220021563 號鑑定通知書、高雄醫
    學大學附設中和紀念醫院94年11月29日報告編號0000-000號
    、0000-000號檢驗報告各1 紙在卷可憑；另扣案之已使用注
    射針筒7 支、吸管製鏟子2 支、殘渣夾鍊袋11個及吸食器1
    組、玻璃球2 個、吸管製鏟子1 支經送驗結果，亦均分別含
    有海洛因及甲基安非他命殘渣，此有高雄醫學大學附設中和
    紀念醫院94年11月29日報告編號0000-000、0000-000、0000
    -000、0000-000、0000-000、0000-000、0000-000、0000-0
    00、0000-000、0000-000、0000-000號及0000-000、0000-0
    00、0000-000、0000-000號檢驗報告各1 紙附卷可稽，足見
    其所稱於前揭時、地連續施用海洛因、甲基安非他命之自白
    ，應與事實相符而堪採信。另查，被告前因施用毒品案件，
    經本院以88年度毒聲字第4446號裁定撤銷停止戒治，並於89
    年3 月23日強制戒治期滿，由臺灣高雄地方法院檢察署於89
    年5 月23日以89年度戒毒偵字第627 號為不起訴處分確定，
    復於93年間因違反毒品危害防制條例，經本院於94年3 月18
    日以94年度訴字第63號判處應執行有期徒刑1 年1 月，嗣於
    94年4 月25日確定在案，有該不起訴處分書、刑事判決書、
    臺灣高等法院被告前案紀錄表及臺灣高雄地方法院檢察署刑
    案資料查註紀錄表各1 份在卷足參，本件被告施用毒品犯行
    ，堪以認定，應予依法論科。
三、核被告所甲○○所為，係犯毒品危害防制條例第10條第1 項
    之施用第一級毒品罪及同條第2 項之施用第二級毒品罪。其
    持有第一級毒品海洛因、第二級毒品甲基安非他命之低度行
    為已分別為其施用之高度行為所吸收，均不另論罪。又其連
    續施用第一級毒品海洛因、第二級毒品甲基安非他命之犯行
    ，均時間緊接，手法相同，觸犯構成要件同一之罪名，應分
    別論以連續犯，並均加重其刑。被告自94年6 月間起至同年
    8 月29日止之施用第一級毒品海洛因及第二級毒品甲基安非
    他命之行為，雖未據檢察官檢察官起訴，惟該部分與前揭起
    訴論罪科刑部分有連續犯之裁判上一罪關係，本院依法自得
    併予審理，附此敘明。被告所犯上開二罪間，犯意各別，罪
    名互異，應予分論併罰。又被告因贓物案件，經本院以88
    年度易字第4209號判處有期徒刑1 年2 月確定，並於91年6
    月5 日縮短刑期執行完畢，此有臺灣高等法院被告前案紀錄
    表附卷可佐，其於5 年內再為本件有期徒刑以上之罪，為累
    犯，應依刑法第47條之規定，加重其刑，並均依法遞加之。
    爰審酌被告前因施用毒品案件，業經強制戒治及不起訴處分
    ，並經判處刑期確定，竟仍未戒除惡習，意志力顯然不足，
    非再次入監服刑不足以戒絕矯正，惟念其行為尚未害及他人
    ，及其犯後坦承犯行，態度良好等一切情狀，酌情量處如主
    文所示之刑，並定其應執行之刑。另扣案之注射針筒7 支、
    殘渣夾鍊袋11個、吸管製鏟子2 支均殘有第一級毒品海洛因
    殘渣，而扣案之吸食器1 組、玻璃球2 個、吸管製鏟子1 支
    則均殘有第二級毒品甲基安非他命殘渣，均無法析離，業如
    前述，又扣案海洛因之包裝袋因包覆海洛因，衡情亦顯難與
    毒品完全析離，均應視同查獲之毒品，而應與扣案之第一級
    毒品海洛因1 包（驗後淨重0.53公克，空包裝重0.20公克）
    、第二級毒品甲基安非他命2 包（驗後毛重分別為0.9 公克
    、1.15公克），併依毒品危害防制條例第18條第1 項前段規
    定，宣告沒收銷燬之，至因鑑驗耗盡之海洛因及甲基安非他
    命既已滅失，自無庸再為沒收銷燬之諭知。另扣案之未使用
    注射針筒8 支、空夾鍊袋680 個及磅秤1 個等物品，均係被
    告所有供其施用毒品所用或供施用毒品預備之物，業據其供
    陳在卷，自應依刑法第38條第1 項第2 款之規定，併予宣告
    沒收。
據上論斷，應依刑事訴訟法第273 條之1 、第284 條之1 、第29
9 條第1 項前段，毒品危害防制條例第10條第1 項、第2 項、第
18條第1 項前段，刑法第11條、第56條、第51條第5 款、第9 款
、第47條、第38條第1 項第2 款，判決如主文。
本案經檢察官乙○○到庭執行職務。
中　　華　　民　　國　　94　　年　　12　　月　　19　　日
                  刑事第十四庭 法　官  謝  雨  真
以上正本證明與原本無異。
如不服本判決，應於判決送達後10日內，向本院提出上訴狀。
中　　華　　民　　國　　94　　年　　12　　月　　19　　日
                               書記官  許  麗  珠
附錄本案論罪科刑法條：
毒品危害防制條例第10條
施用第一級毒品者，處 6 月以上 5 年以下有期徒刑。
施用第二級毒品者，處 3 年以下有期徒刑。
